【裁判字號】    90,交聲,284
【裁判日期】    900729
【裁判案由】    違反道路交通管理處罰條例聲明異議
【裁判全文】
臺灣士林地方法院交通事件裁定                      九十年度交聲字第二八四號
    原處分機關  臺北巿交通事件裁決所
    異  議  人
    即受處分人  甲○○
右列異議人因違反道路交通管理處罰條例案件，對於臺北市交通事件裁決所於民國九
十年六月十三日所為之處分（原處分案號：北市裁三字第駕裁二二─ＡＸ00000
00號），聲明異議，本院裁定如左：
        主  文
異議駁回。
        理  由
一、按道路交通管理處罰條例於第四十五條第十二款於九十年一月十七日修正，同年
    六月一日起施行，修正前該條規定：「汽車駕駛人，爭道行駛，而有任意駛出邊
    線，或任意跨越兩條車道行駛者，處二百元以上六百元以下罰鍰（即新臺幣六百
    元以上一千八百元以下）；修正後該條規定：「汽車駕駛人，爭道行駛，而有任
    意駛出邊線，或任意跨越兩條車道行駛者，處新臺幣六百元以上一千八百元以下
    罰鍰」，修正前後罰鍰額度不變，對受處分人不生影響，應依司法院大法官會議
    第一四二號解釋之意旨，適用修正後之新法。又汽車駕駛人違反第四十五條者，
    應依同條例第六十三條第一項第一款規定，記違規點數一點。
二、原處分意旨略以：異議人即受處分人陳美玲於民國九十年四月二日下午一時三十
    一分許，駕駛車號ＢＴ─四一一七號自小客車，在台北市○○○道因任意跨越條
    車道行駛，被台北市政府警察局士林分局查獲有「跨越雙黃線行駛」之違規，移
    送台北市交通事件裁決所處理，依道路交通管理處罰條例第四十五條第十二款規
    定，裁處罰鍰新台幣六百元，並依同條例第六十三條第一項第一款之規定，記違
    規點數一點等語。異議意旨略以：伊當時因為等待左轉而車輪壓到黃線末端，並
    非跨越雙黃線行駛之結果，伊台北街頭觀察，待轉或正在轉彎之車輛，車輪壓線
    之比例相當高等語。
三、經查：異議人駕駛汽車之上開違規事實，已有臺北市政府警察局北市警交大字第
    ＡＸ0000000號違反道路交通管理事件通知單一紙及逕行舉發之照片一張
    在卷可憑，依上開舉發照片所示，異議人駕駛之車輛左前輪確實已跨越雙黃線，
    則不論異議人當時是否確實正在該處待轉或正在轉彎，均無礙被告已有跨越雙黃
    線行駛之認定，蓋異議人之車輛自不可憑空出現在該處。至於異議人另辯稱在台
    北街頭觀察待轉或正在轉彎之車輛，車輪壓線之比例相當高云云，不僅與認定異
    議人前開違規之事實無涉，更非可供異議人作為違規行為合理化之理由。異議人
    之異議既無理由，法律之變更亦不生影響，從而原處分機關據以援引上開規定，
    裁處罰鍰新台幣六百元，記違規點數一點，並無不當。本件異議為無理由，應予
    駁回。
四、據上論斷，應依道路交通案件處理辦法第十九條，裁定如主文。
中      華      民      國九十      年      七    月    二十九    日
                              臺灣士林地方法院交通法庭
                                  法  官 林政佑
右正本證明與原本無異。
如不服本裁定，應於送達後五日內，向本院提出抗告狀。
                                  書記官 蘇彥宇
中      華      民      國      九十      年      七    月    三十一    日


司法院資訊處製作；財團法人民間司法改革基金會備份。
